最高法院刑事裁定　　　　　　　　　 110年度台抗字第1715號
抗　告　人　畢經武


上列抗告人因加重詐欺等罪案件，不服臺灣高等法院高雄分院中
華民國110年8月25日定應執行刑之裁定（110 年度聲字第1208號
，聲請案號：臺灣高等檢察署高雄檢察分署110年度執聲字第489
號），提起抗告，本院裁定如下：
    主  文
抗告駁回。
    理  由
一、裁判確定前犯數罪者，併合處罰之；數罪併罰，有二裁判以
    上者，應依刑法第51條之規定，定其應執行之刑；宣告多數
    有期徒刑者，於各刑中之最長期以上，各刑合併之刑期以下
    ，定其刑期，但不得逾30年。刑法第50條、第53條、第51條
    第5 款分別定有明文。又法律上屬於裁量之事項，有其外部
    性界限及內部性界限，並非概無拘束。依據法律之具體規定
    ，法院應在其範圍選擇為適當之裁判者，為外部性界限；而
    法院為裁判時，應考量法律之目的及法律秩序之理念所在者
    ，為內部性界限。法院為裁判時，二者均不得有所踰越。在
    數罪併罰，有二裁判以上，定其應執行之刑之案件，法院所
    為刑之酌定，固屬裁量之事項，然仍應受前述外部性界限及
    內部性界限之拘束。事實審法院於酌定執行刑之量定，如未
    違背刑法第51條各款或刑事訴訟法第370條第2、3 項所定之
    方法或範圍（即法律之外部性界限），亦無明顯違背公平、
    比例原則或整體法律秩序之理念者（即法律之內部性界限）
    ，即不得任意指為違法或不當。
二、本件原裁定以抗告人畢經武因犯加重詐欺等罪，經法院先後
    判處如其附表各編號所示之刑均經確定在案。上述分屬得易
    科罰金之罪（附表編號1至6），與不得易科罰金之罪（附表
    編號7 ），經抗告人請求由檢察官聲請定其應執行之刑，核
    屬適當，爰定應執行有期徒刑2年6月。
三、抗告意旨略以：抗告人因年少輕狂觸法，已知悔過，其有高
    堂必須扶養，爰請撤銷原裁定，從輕更定應執行刑等語。
四、查原裁定已審酌抗告人所犯如附表所示各罪，其中編號1至6
    總和2年，曾定其應執行有期徒刑1年7月，再與編號7之罪總
    合有期徒刑3年2月，合併定其應執行有期徒刑2年6月，已有
    適度酌減。經核並未逾越外部性界限，亦無明顯濫用裁量權
    ，而有違反內部性界限之情，核屬原審定應執行刑裁量職權
    的適法行使。抗告意旨係對於原審定應執行刑裁量權之適法
    行使，任意指摘有違法、不當，為無理由，應予駁回。
據上論結，應依刑事訴訟法第412條，裁定如主文。
中    華    民    國   110    年    10    月    14    日
                  刑事第七庭審判長法  官  李  錦  樑  
                                  法  官  林  孟  宜  
                                  法  官  吳  淑  惠  
                                  法  官  邱  忠  義  
                                  法  官  錢  建  榮  
本件正本證明與原本無異
                                  書記官
中    華    民    國   110    年    10    月    18    日